【裁判字號】    97,簡上,582
【裁判日期】    970917
【裁判案由】    詐欺
【裁判全文】
臺灣桃園地方法院刑事判決             97年度簡上字第582號
上  訴  人  臺灣桃園地方法院檢察署檢察官
被      告  甲○○
上列上訴人因被告詐欺案件，不服本院97年度桃簡字第1689號，
中華民國97年6 月20日第一審刑事簡易判決（聲請簡易判決處刑
案號：97年度偵緝字第699 號），提起上訴，本院管轄之第二審
合議庭判決如下︰
    主  文
上訴駁回。
    事  實
一、甲○○並無付款之真意，竟仍與真實姓名年籍不詳自稱「張
    清文」及綽號「小黃」之成年男子，共同基於意圖為自己不
    法所有之犯意聯絡，推由「張清文」於民國97年1 月25日下
    午，至址設桃園縣龜山鄉○○路○ 段925 號萬達洋行菸酒專
    賣店（以下簡稱萬達洋行）拿取該店訂貨名片後，旋於同日
    下午1 時20分至1 時30分許（聲請書誤載為下午2 時30分許
    ），由「張清文」以甲○○所有之門號0000000000號行動電
    話致電萬達洋行（聲請書誤載為至萬達洋行內），偽稱為「
    陳志宏」，且佯稱捷特力機電公司因舉辦尾牙之故，向其訂
    購軒尼斯洋酒（VSOP）65瓶、七星牌香菸7 條（洋酒每瓶單
    價新臺幣《以下同》1,000 元，香菸每條單價555 元，合計
    共價68,885元），並約定於同日下午4 時30分送貨至桃園縣
    龜山鄉體育學院內交付，致萬達洋行之負責人乙○○誤以為
    係捷特力機電公司向其訂貨，且有付款之真意，因而陷於錯
    誤，而於上開約定時間，運送前揭約定之洋酒65瓶、香菸7
    條至桃園縣龜山鄉體育學院內交付予甲○○、「張清文」及
    小黃等人。甲○○等人得手後，旋藉詞以帶乙○○前往公司
    取款為由，推由小黃將乙○○帶往桃園縣龜山鄉○○路○ 段
    某公司2 樓後，小黃再伺機遁逃。嗣經乙○○向該科技公司
    探詢後，始知悉並無訂購上開物品之事，方知受騙。
二、案經被害人乙○○訴由桃園縣政府警察局龜山分局報請臺灣
    桃園地方法院檢察署檢察官偵查後聲請以簡易判決處刑。
    理  由
壹、程序部分
    按傳聞法則之重要理論依據，在於傳聞證據未經當事人之反
    對詰問予以核實，乃予排斥，惟若當事人已放棄對原供述人
    之反對詰問權，於法院審判時表明同意該等傳聞證據可作為
    證據，基於證據資料愈豐富，愈有助於真實發現之理念，並
    貫徹刑事訴訟法修法加重當事人進行主義之精神，確認當事
    人對於證據能力有處分權之制度，傳聞證據經當事人同意作
    為證據，法院認為適當者，亦得為證據。另當事人於調查證
    據時，對於傳聞證據表示「沒有意見」，而未於言詞辯論終
    結前聲明異議 (Without Objection)，應視為已有將該等傳
    聞證據採為證據之同意，此刑事訴訟法第159 條之5 定有明
    文。本案被告於本院準備程序中已表示對卷內人證、書證之
    證據能力無意見（見本院卷第21頁），本院審理時，被告對
    於被告以外之人於審判外陳述之證據能力並未表示意見，迄
    本院辯論終結前，被告亦未爭執本案證據之證據能力（見本
    院卷第38、39頁），依刑事訴訟法第159 條之5 第2 項之規
    定，應視為被告已同意本案相關之傳聞證據均可作為證據，
    本院斟酌本案卷內之證據並非非法取得，亦無證明力明顯過
    低之情形，且經本院於審判期日依法進行證據之調查、辯論
    ，被告於訴訟上之程序權，已受保障，前揭各該證據，均得
    採為證據，先予敘明。
貳、實體部分
一、上開犯罪事實，業據被告甲○○於本院準備程序、審理時迭
    認不諱（見本院卷第20、40頁），核與證人即被害人乙○○
    於警詢中陳述、偵查及本院審理時具結證述被害之情節相符
    （見偵卷第9 至13、27至28頁，本院卷第35至38頁），並有
    通聯調閱查詢單3 紙、萬達洋行菸酒專賣店銷貨單1 紙、臺
    灣大哥大股份有限公司97年4 月3 日法大字第097030930 號
    函附行動電話門號0000000000號基本資料查詢、預付卡申請
    書各1 紙在卷可稽（見偵查卷第14至16、19、23至25頁），
    足認被告前揭具任意性之自白核與事實相符，而屬可信；綜
    上所述，本件事證明確，被告犯行洵堪認定，應依法論科。
二、核被告甲○○所為，係犯刑法第339 條第1 項之詐欺取財罪
    。被告與自稱「張清文」、綽號「小黃」之成年男子間，有
    犯意聯絡及行為分擔，為共同正犯。
三、原審依刑法第28條、第339 條第1 項、第41條第1 項前段，
    刑法施行法第1 條之1 第1 項、第2 項前段規定，並審酌被
    告犯罪之動機、目的，趁機詐取告訴人之財物，其所詐得之
    財物價值，對被害人所造成損害，及犯罪後態度等一切情狀
    ，量處被告有期徒刑2 月，並諭知如易科罰金，以新臺幣
    1,000 元折算1 日，核其認事用法，洵無違誤，量刑亦屬妥
    適，檢察官上訴意旨以原審量刑過輕云云，惟按量刑之輕重
    ，係屬事實審法院得依職權自由裁量之事項，苟已斟酌刑法
    第57條各款所列情狀，而未逾越法定刑度，不得遽指為違法
    。原判決就被告犯罪情節，已在事實欄明白認定及於理由欄
    詳加論斷，就刑罰裁量職權之行使，既未逾越法律所規定之
    範圍，亦無濫用權限之情形，自不得認其量刑有何不當，檢
    察官上訴意旨難認有理由，其上訴應予駁回。
據上論斷，應依刑事訴訟法第455 條之1 第1 項、第3 項、第36
8 條，判決如主文。
本案經檢察官陳仁傑到庭執行職務。
中    華    民    國    97    年    9     月    17    日
                  刑事第九庭審判長法  官  吳為平

                                  法  官  林玉蕙

                                  法  官  蘇琬能
上正本證明與原本無異。
本判決不得上訴。
                                  書記官  許家慧
中    華    民    國    97    年    9     月    17    日
附錄論罪法條：
中華民國刑法第339條（普通詐欺罪）
意圖為自己或第三人不法之所有，以詐術使人將本人或第三人之
物交付者，處5 年以下有期徒刑、拘役或科或併科1 千元以下罰
金。
以前項方法得財產上不法之利益或使第三人得之者，亦同。
前二項之未遂犯罰之。

司法院資訊處製作；財團法人民間司法改革基金會備份。
